臺灣臺南地方法院新市簡易庭裁定
111年度新秩字第15號
移送機關    臺南市政府警察局永康分局

法定代理人  甘炎民
被移送人    穆泓志


上列被移送人因違反社會秩序維護法案件，經移送機關以民國11
1年5月5日南市警永偵字第1110263068號移送書移送審理，本院
裁定如下：
　　主      文
穆泓志不罰。
    理      由
一、移送意旨略以：被移送人穆泓志於民國111年4月4日18時22
    分許，至臺南市○○區○○路000號前，情緒異常激動欲藉端滋
    擾該住戶，並試圖衝向該住戶大門，經員警制止帶離，而認
    被移送人涉嫌違反社會秩序維護法第68條第2款等語。
二、按犯罪事實應依證據認定之，無證據不得認定犯罪事實；不
    能證明被告犯罪，應諭知無罪之判決，刑事訴訟法第154條
    第2項、第301條第1項定有明文，此於法院受理違反社會秩
    序維護法案件，亦準用之，社會秩序維護法第92條亦有明文
    。又社會秩序維護法第68條第2 款雖規定「藉端滋擾住戶、
    工廠、公司行號、公共場所或公眾得出入之場所者，處3日
    以下拘留或新臺幣12,000元以下罰鍰」，惟所謂「藉端滋擾
    住戶」，應係指行為人有滋擾之意，而以言語、行動等方式
    ，藉特定事端擴大發揮，逾越該事端在一般社會大眾觀念中
    所容許之合理範圍，進而擾及住戶之安寧秩序致難以維持或
    回復者而言。倘行為人因特定事端在住戶、工廠、公共場所
    等場所為言行並未逾越一般社會大眾觀念中容許之合理範圍
    ，或者，其言行對場所秩序之影響未達難以維持或回復者，
    即難認有所謂「藉端滋擾」之情事。
三、本件移送機關認被移送人涉有違反社會秩序維護法第68條第
    2 款之行為，無非係以員警獲報前往現場，見被移送人情緒
    激動欲衝前找該住戶理論為其論據。經查，被移送人堅決否
    認有藉端滋擾之行為，並辯稱：因為伊在網路上看到該住戶
    擅自將伊手拿甩棍、手銬的影片上傳，伊覺得不妥遂要求該
    住戶刪除，但該住戶未出面等語，此有警詢筆錄在卷可稽，
    且從卷附台南市永康分局永康派出所110報案紀錄單及員警
    涂家賓之職務報告書記載，被移送人對到場員警表示與鄰居
    有糾紛，欲找該住戶理論等語，顯見被移送人主觀上認為該
    鄰居擅自上傳伊影像行為不妥，欲前往理論，希望能將影片
    刪除，此舉尚難認被移送人係假藉事端擴大發揮，已踰越該
    事端在一般社會大眾觀念中所容許之合理範圍，以遂其妨害
    公共秩序、擾亂社會安寧之潛在目的。此外，復查無其他證
    據足資證明被移送人有何違反社會秩序維護法第68條第2 款
    之情形，揆諸上開說明，應為被移送人不罰之諭知。
四、依社會秩序維護法第45條第2項，裁定如主文。
中　　華　　民　　國　　111 　年　　5　　月　　 17　　日
                    新市簡易庭  法  官 曾仁勇
以上正本係照原本作成。
如不服本裁定，得於裁定書送達之翌日起5日內，以書狀敘述理
由，向本庭提起抗告。
中　　華　　民　　國　　111 　年　　5 　　月　　17　　日
                                書記官  吳佩芬